# **ALISSON MACEDO DE LIMA**

QD 01 MR 10 CS 09 · Setor Leste 73752-023 · Planaltina - GO (61) 9 9317.9896 alissonmac@hotmail.com Brasileiro · Casado



## RESUMO DE QUALIFICAÇÕES

Sólida carreira desenvolvida nas áreas da Administração, com ampla experiência em Licitações e Contratos, administração de pessoas, gestão de Patrimônio e Suprimentos, Compras, planilhas, cronogramas, padronização de processos, gestão de projetos, levantando oportunidades de melhoria e apontando soluções dentro das áreas de competência.

#### EXPERIÊNCIA PROFISSIONAL

01/2017 a 07/2017 Comitê Paralímpico Brasileiro

Entidade que rege o desporto Paralímpico no Brasil.

Departamento de Aquisições e Contratos (01/2017 a 07/2017)

- Elaboração de editais de licitação, termo de referência, contratos administrativos, termos aditivos, ordem de compra/serviço, conferência e análise de documentos diversos de pessoas jurídicas, acompanhamento da execução do objeto dos contratos firmados, aplicação de penalidades, seja advertência, multa ou rescisão. Elaboração e acompanhamento de planilhas e relatórios, envio, recebimento e arquivamento de documentos e processos diversos, autuação e ordenação em processos.
- Realização de pregões eletrônicos, dispensa de licitação: compra direta e inexigibilidade, publicações e todo acompanhamento no sistema eletrônico: inclusão, acompanhamento, adjudicação, homologação e encerramento.

04/2009 a 12/2016 late Clube de Brasília

Empresa de grande porte no segmento de clubes.

 Chefe de Licitações e Contratos
 (04/2012 a 12/2016)

 Chefe de Patrimônio e Suprimentos
 (04/2010 a 03/2012)

 Comprador
 (04/2009 a 03/2010)

- Elaboração de editais de licitação, atas, termos aditivos, comunicados, documentos de adjudicação, homologação e resultado de licitações, elaboração de contratos administrativos, solicitação, conferencia e análise de documentos diversos de pessoas físicas e jurídicas, acompanhamento da execução do objeto dos contratos firmados, aplicação de penalidades. Elaboração e acompanhamento de convênios, bem como planilhas e relatórios, abertura e acompanhamento de sinistros, envio, recebimento e arquivamento de documentos e processos diversos, autuação, ordenação em processos e responsável por coordenar e orientar o desempenho da equipe de Licitações e Contratos.
- Responsável por coordenar e orientar o desempenho da equipe de compras, bens patrimoniais, lançamento contábil e almoxarifado. Identificando suas necessidades e dando o suporte para supri-las, efetuando compras e negociações de produtos e serviços de grandes empresas.

- Supervisão de equipes, realizando contratações, treinamento e orientação dos colaboradores na solução de problemas.
- Ampla experiência na área de Compras, envolvendo a aquisição de serviços, produtos, matérias-primas e equipamentos, através de processos seletivos de fornecedores e concorrências.
- Vivência na realização de estudos e visitas a fornecedores, visando o desenvolvimento de fontes alternativas de suprimentos, bem como a avaliação da capacidade técnica dos fornecedores já cadastrados.

03/2005 a 10/2008 Jucelino Imóveis Ltda - Me Empresa do setor imobiliário. Corretor de Imóveis

Captação de imóveis, experiência em loteamentos e stands (plantão) de vendas, prospecção de clientes, demonstração de imóveis de terceiros, vendas de imóveis, acompanhamento de vistorias, preparo de documentação para venda financiada e acompanhamento de processos de venda, elaboração e análise de contratos civis e comerciais, cobranças de aluguel bem como análise e acompanhamento de locação e administração de imóveis residenciais e comerciais.

## FORMAÇÃO ACADÊMICA

**Bacharel em Administração** (conclusão/2010) Faculdades Integradas IESGO

Pós-Graduação em Gestão Pública com ênfase em Licitações e Contratos (conclusão/2014) ESAD - Escola de Administração e Negócios

#### **IDIOMAS**

Inglês - Básico Espanhol - Básico

## **CONHECIMENTOS TÉCNICOS**

- ✓ Formação e Capacitação de Pregoeiro;
- Licitações e Contratos;
- Gerenciamento de Projetos na Prática;
- Excel avançado;
- ✓ Língua Portuguesa e Redação Empresarial;
- Planejamento Orçamentário;
- Rotinas Trabalhistas Legislação do Trabalho;
- Matemática Financeira com HP 12C;
- Técnico em Transações Imobiliárias;
- Pacote Office (Word, Excel, Powerpoint, etc.);
- Montagem e Configuração de Micro;
- Sistemas Operacionais: Wind 10, Seven, Vista, XP e Linux.